【裁判字號】    99,訴緝,160
【裁判日期】    990907
【裁判案由】    毒品危害防制條例
【裁判全文】
臺灣臺北地方法院刑事判決             99年度訴緝字第160號
公  訴  人  臺灣臺北地方法院檢察署檢察官
被      告  甲○○
上列被告因毒品危害防制條例案件，經檢察官提起公訴（99年度
毒偵字第253號)，因被告於本院準備程序中為有罪之陳述，經本
院合議庭裁定由受命法官獨任以簡式審判程序審理，本院判決如
下：
    主  文
甲○○施用第一級毒品，處有期徒刑柒月，扣案之第一級毒品海
洛因壹包（驗餘淨重零點壹肆壹貳公克）沒收銷燬之。又施用第
二級毒品，處有期徒刑參月。應執行有期徒刑玖月，扣案之第一
級毒品海洛因壹包（驗餘淨重零點壹肆壹貳公克）沒收銷燬之。
    事  實
一、甲○○基於施用第1級、第2級毒品之犯意，於民國98年12月
    2日23時許，在臺北市○○區○○路7段34號住處，先以打火
    機燃燒玻璃球燈泡施用第2級毒品甲基安非他命1次後，再以
    注射針筒施打第1級毒品海洛因1次。嗣於98年12月3 日19時
    30分為警查獲，並扣得其持有之海洛因1包(驗餘淨重0.1412
    公克），經警採集其尿液送鑑驗，呈嗎啡、甲基安非他命陽
    性反應，始悉上情。
二、案經臺北縣政府警察局新店分局報請臺灣臺北地方法院檢察
    署檢察官偵查起訴。
    理  由
一、上開事實業據被告甲○○於警、偵及本院審理時坦承不諱，
    並有扣案海洛因1 包(驗餘淨重0.1412公克)、交通部民用航
    空局航空醫務中心毒品鑑定書、搜索扣押筆錄、扣押物品目
    錄表、照片可證；而被告採尿送驗之結果，其尿液確呈海洛
    因於體內代謝還原之嗎啡陽性反應，此亦有臺灣檢驗科技股
    份有限公司濫用藥物尿液檢驗報告書在卷足憑，均核與被告
    自白相符。本件事證明確，被告上開犯行已堪認定，應依法
    論科。
二、核被告所為，係犯毒品危害防制條例第10條第1項及第2項之
    施用第1級及第2級毒品罪;而其持有扣案之第1級毒品海洛因
    之行為，既意在供己施用，為其施用第1 級毒品海洛因之高
    度行為所吸收，不另論罪。又被告所犯上開2 罪間，犯意各
    別，行為互異，應依數罪併罰分論並處罪刑再定其應執行之
    刑。爰審酌被告之素行不佳，有多次施用第1、2級毒品之犯
    行，犯罪後坦承犯行，及施用毒品係自殘行為，損害自己之
    健康等一切情狀，其所犯2 罪分別量處有期徒刑7月、3月，
    並定其應執行之刑為有期徒刑9月。另扣案之第1級毒品海洛
    因1包（驗餘淨重0.1412公克)，則應依毒品危害防制條例第
    18條第1 項前段規定予以宣告沒收銷燬之。至於檢察官主張
    被告符合累犯要件部分，雖依臺灣高等法院被告前案紀錄表
    所示，被告所犯毒品及竊盜等罪所處之刑、減刑後並所定應
    執行之刑有期徒刑2年1月，應於98年8 月11日假釋期滿執行
    完畢；惟因被告之假釋已遭撤銷，並有殘刑應予執行，且被
    告現正在臺灣臺北監獄執行殘刑，則被告前所宣告之刑尚未
    執行完畢，不符累犯之要件，附此敘明。
據上論斷，應依刑事訴訟法第273條之1第1 項、第299條第1項前
段，毒品危害防制條例第10條第1項、第2項、第18條第1 項前段
，刑法第11條前段、第51條第5款，判決如主文。
本案經檢察官劉俊良到庭執行職務。
中    華    民    國    99    年    9     月    7     日
                  刑事第二十庭    法  官  呂政燁
以上正本證明與原本無異。
如不服本判決應於收受送達後10日內向本院提出上訴書狀，並應
敘述具體理由；其未敘述上訴理由者，應於上訴期間屆滿後20日
內向本院補提理由書（均須按他造當事人之人數附繕）「切勿逕
送上級法院」。
                                  書記官  呂欣穎
中    華    民    國    99    年    9     月    7     日
附錄本案論罪科刑法條全文：
毒品危害防制條例第10條
施用第一級毒品者，處 6 月以上 5 年以下有期徒刑。
施用第二級毒品者，處 3 年以下有期徒刑。

司法院資訊處製作；財團法人民間司法改革基金會備份。
